臺灣高等法院刑事判決　　　　　　 93年度上更(一)字第525號
上　訴　人
即　被　告　丙○○
選任辯護人　牛湄湄律師
　　　　　　詹翠華律師
上　訴　人
即　被　告　乙　○
選任辯護人　林菊芳律師
上列上訴人因違反證券交易法等案件，不服臺灣臺北地方法院89
年度訴字第1160號，中華民國90年11月28日第一審判決（起訴案
號：臺灣臺北地方法院檢察署88年度偵字第4489號、89年度偵字
第14527號、第15829號），提起上訴，經判決後，由最高法院發
回更審，本院判決如下：
    主  文
原判決關於被告丙○○、乙○部分撤銷。
丙○○共同連續違反對於在證券交易所上市之有價證券，不得有
意圖抬高集中交易市場某種有價證券之交易價格，與他人通謀，
購買有價證券時，使約定人同時為出售之相對行為之規定，處有
期徒刑年，併科罰金伍佰萬元，罰金如易服勞役，以罰金總額
與陸個月之日數比例折算。所收受之新臺幣肆仟萬元沒收。
乙○共同連續違反對於在證券交易所上市之有價證券，不得有意
圖抬高集中交易市場某種有價證券之交易價格，與他人通謀，購
買有價證券時，使約定人同時為出售之相對行為之規定，處有期
徒刑壹年陸月，緩刑年。
    事  實
一、丙○○係萬國證券投資信託股份有限公司（下稱萬國投信公
    司），嗣更名為寶泰證券投資信託股份有限公司，民國（下
    同）89年11月23日更名為瑞銀證券投資信託股份有限公司之
    董事長，乙○則為萬國投信公司募集之「萬國鑽石證券投資
    信託基金」（下稱鑽石基金）之經理人，均係為鑽石基金投
    資人處理事務之人，分別明知證券投資信託事業之董事，應
    為受益人利益，忠實執行職務，不得為自己或他人謀取不法
    利益，於運用證券投資信託基金買賣有價證券時，不得意圖
    抬高集中交易市場某種有價證券之交易價格，與他人通謀，
    購買有價證券時，使約定人同時為出售而足以損害證券投資
    信託基金投資人權益之相對行為。緣82年間股票上市之尚鋒
    興業股份有限公司（下稱尚鋒公司）董事長陳淑蘭、總經理
    游文雄、財務經理甲○○（改名胡有勝）等人為拉抬尚鋒公
    司之股票，防止股價下跌，乃成立所謂「護盤基金」，利用
    不知情之黃賢盛等人頭帳戶，在各證券商處以高價買入或低
    價賣出之方式，影響集中交易市場上尚鋒公司股票之交易價
    格（本院另案審理中），迄84年間因炒作失利，陳淑蘭、游
    文雄等股東財務吃緊，亟思脫困之事，適為共同籌設亞太衛
    星股份有限公司之丙○○及為丙○○處理投資事務之丁○○
    （業經原審以同案判處有期徒刑 1年6月，緩刑4年確定）所
    知悉，陳淑蘭、游文雄乃囑甲○○透過丁○○與丙○○聯繫
    ，雙方於84年約農曆年後起即就丙○○以萬國投信公司募集
    之基金購入尚鋒公司股票一事多所接觸，期間陳淑蘭、游文
    雄、甲○○等人並透過丁○○之安排，數度前往丙○○位於
    臺北市○○○路○段18號4樓辦公室，商討如何抬高尚鋒公司
    股票於市場上交易價格之事宜，經雙方反覆磋商決定交易條
    件為：「由丙○○動用萬國投信公司募集之基金，於特定時
    間內購入尚鋒公司股票1萬張（張／仟股），持有時間1至2
    年，尚鋒公司原則上須按買入股票數額每股支付新臺幣（下
    同）10元之價差給與丙○○」，不知交易條件內容之乙○旋
    即按丙○○之指示，於鑽石基金購入尚鋒公司股票前，與甲○○至臺北市○○○路某咖啡廳內，研商該基金購買尚鋒公
    司股票及陳淑蘭、游文雄出售尚鋒公司股票之時間、數量及
    約略購入之價格為每日平盤上、下1至2檔（因尚鋒公司股票
    於此之前，每日成交量最多為數百張，甚至僅數十張，倘未
    有尚鋒公司股東配合於特定時間釋出籌碼，將使股價飆漲過
    速增加購股成本）等細節，丙○○、丁○○、乙○並與陳淑
    蘭、游文雄、甲○○（陳淑蘭、游文雄另案審理中，甲○○
    則經判處有期徒刑6月，緩刑3年確定，其涉案部分因與判決
    有罪確定部分有連續犯之裁判上一罪關係，業經檢察官為不
    起訴處分在案。）基於意圖抬高尚鋒公司股票之交易價格及
    意圖為自己、第三人不法利益之概括犯意之聯絡，運用萬國
    投信公司募集之鑽石基金，自84年 4月10日起，連續在丙○○擔任負責人之富隆綜合證券股份有限公司（下稱富隆證券
    公司）購買尚鋒公司股票，計10日當天以每股68元至69元之
    價格買進計 1,308張（佔當日買進該股票量之72.62%、佔買
    賣總量之36.31%），同年月11日以每股67.5元至68.5元買進
     1,800張（佔當日買進量之70.62%、佔買賣總量之35.31%）
    ，同年月12日以每股67.5元至68元買進650 張（佔當日買進
    量之58.82%、佔買賣總量之29.41%），同年月20日以每股64
    .5 元買進800張（佔當日買進量之77.97%、佔買賣總量之38
    .98%），同年月21日以每股63元買進320張（ 佔當日買進量
    之35.67%、佔買賣總量之17.83%），同年月22日以每股63元
    買進1,100張（佔當日買進量之91.96%、佔買賣總量之37.25
     %），同年月24日以每股63.5元至64元買進700張（ 佔當日
    買進量之61.61%、佔買賣總量之30.80%），同年月25日以每
    股64元至67元買進2,113張（ 佔當日買進量之76.69%、佔買
    賣總量之31.08 %），共買進8,791張尚鋒公司股票，同時間
    則由尚鋒公司陳淑蘭、游文雄、吳紫標、鄭建中、蔡嘉邦、
    李憲忠等大股東透過人頭戶黃賢盛、陳潮煌、陳錦樹、陳劉
    桔、陳潮澤、李佳玫、楊足、陳素治、王金燕、唐照禮、劉
    惠珍、陳聰敏、鄭惠娟、蔡銘欽、李重御、李銘炘、陳慧燕
    、林信義、李淑卿、張振奎、胡再麟、潘懋官、吳宏桂、陳
    乃玉、陳國能、陳通聯、鄭碧華、鄭碧娥、吳健敏、林生權
    、張秀微、劉燕謀、周乃誠、林素真、張陳麗珠、陳梅君、
    郭水汴、曾榮宏、柯素蘭、王其隆、邱漢奧、陳潘域、郭信
    昌、林生彬、張泰森、楊愛玉、蔡壽城、謝呂春蘭、謝梅妹
    、張昌昕等人名義，進行抄作，漸次釋出部分手中持股。丙○○於購入上開尚鋒公司股票後，即囑丁○○通知甲○○轉
    告陳淑蘭謂尚鋒公司應儘速給付酬金，陳淑蘭因認丙○○尚
    未依協議買足 1萬張股票，遂允先行給付已買數量─即以整
    數8,000張每股10元計算之半數價款4千萬元。丙○○為掩飾
    其犯行，除命丁○○前往取款外，復囑其將取得之 4千萬元
    開立多筆帳戶分開存放，尤忌以整數為之，並應將若干餘款
    以現金交付丙○○之妹游美仁處理。丁○○遂於84年5月1日
    邀同不知情之友人陳成勇偕同受陳淑蘭指示之甲○○及尚鋒
    公司不知情之會計張品君（原名張順真），在臺北市○○街
    ○段63號4樓尚鋒公司臺北營業所會合後，共同前往荷蘭銀行
    臺北分行將陳淑蘭存放該銀行之 2千萬元定期存款解約，經
    該銀行開立並交付臺北區中小企業銀行龍江營業處面額2008
    萬6千447元（即該定存加計利息並扣除應繳稅款後之餘額）
    之支票一紙，甲○○、張品君遂攜該支票前往該營業處提領
    現金並交付其中 2千萬元與丁○○，再至華南商業銀行建成
    分行將以張順真名義開立、僅供陳淑蘭進出資金使用之第12
    712之1號支票存款帳戶內存款 2千萬元提領與丁○○，丁○○於領得 4千萬元後，即於當日與陳成勇於寶島商業銀行敦
    南分行及臺北市第三信用合作社（現為誠泰銀行，下稱臺北
    三信）復興分社開戶，在寶島商業銀行敦南分行第00000000
    000000號丁○○帳戶內存入980萬元、同行第0000000000000
    0號楊寬川帳戶內存入720萬元；同行第00000000000000號陳
    成勇帳戶內存入100萬元；在台北三信復興分社第000000000
    000號帳戶丁○○帳戶內存入1,609萬元、在同分社第000000
    000000號陳成勇帳戶內存入371萬元，存餘現金220萬元丁○○則遵丙○○之囑咐，匯入上海商業銀行神寶科技公司帳戶
    ，併將丁○○本人及陳成勇等開戶印鑑、存摺持交游美仁保
    管，丙○○需用款項時，即由游美仁親往提領，或由游美仁
    將印鑑、存摺交丁○○代為領取（丁○○經常委由其父擔任
    負責人之金隆投資股份有限公司會計陳美蓮為之）後交付游
    美仁或丙○○，迨同年 5月26日存入台北三信之現金即悉數
    提罄，同年 6月16日存入寶島商業銀行之現金亦領取一空。
    丙○○收款後因尚鋒公司遲未給足酬金，不惟命乙○停止購
    入尚鋒公司股票，更違反其與陳淑蘭等人間長期持股之協議
    ，囑乙○自 84年5月13日起不斷出售鑽石基金所購入之尚鋒
    公司股票，導致尚鋒公司股票價格一再挫低，呈現慘烈崩跌
    走勢（詳如附表一所示），對照該基金於購入持有該股票時
    成本均在60餘元間，至同年8月3日鑽石基金將所購入之8791
    張尚鋒公司股票全部出售為止，尚鋒公司股票每股價格僅39
    .1 元（至同年9月23日出售所分配股利時，股價僅19.5元）
    ，其等違背職務買入賣出尚鋒公司股票之行為，使鑽石基金
    因買賣該股票共計虧損7051萬3千320元，致生損害於該基金
    投資人，尚鋒公司股票之廣大投資人亦因此蒙受鉅額損失。
    嗣法務部調查局北部地區機動工作組於87年7月間因調查82
    年間尚鋒公司股票炒作案件，經向金融機關清查資金流向及
    調閱相關卷證後，始漸次查獲上情。
二、案經法務部調查局北部地區機動工作組移送臺灣臺北地方法
    院檢察署檢察官偵查起訴。
    理  由
一、按被告以外之人於審判外之言詞或書面陳述，除法律有特別
    規定者外，不得作為證據，刑事訴訟法第159條第1項雖定有
    明文。惟依同法第159條之1規定，被告以外之人於審判外向
    法官所為陳述，得為證據。被告以外之人於偵查中向檢察官
    所為之陳述，除顯有不可信之情況者外，得為證據。又依同
    法第159條之3第 3款規定，被告以外之人於審判中滯留國外
    或所在不明而無法傳喚或傳喚不到者，其於檢察事務官、司
    法警察官或司法警察調查中所為之陳述，經證明具有可信之
    特別情況，且為證明犯罪事實之存否所必要者，得為證據。
    故陳淑蘭現通緝中，無法傳喚到庭，其以前在偵查中之陳述
    ，自得作為證據。又關於尚鋒公司大股東及人頭戶已於另案
    臺灣臺北地方法院87年度訴字第50號、本院88年度上重訴字
    第38號、89年度上重更（一）字第39號、92年度上重更（二
    ）字第37號違反證券交易法案件於檢察官訊問時或法官審判
    時供述或結證，其證言或陳述，並無不可信之情況，自亦得
    為本案之證據，合先敘明。
二、訊據上訴人即被告等雖均矢口否認有前揭違法行為。被告丙○○辯稱：(一)被告與尚鋒公司陳淑蘭、游文雄、甲○○並不
    熟識，亦不知尚鋒公司資金週轉及護盤情事，84年農曆春節
    時，丁○○、陳周祥為籌設亞太衛星公司，始安排代表富生
    公司之被告，與代表尚鋒公司之陳淑蘭、游文雄見面認識，
    雙方見面都是為亞太衛星公司籌備會議，並未談及尚鋒公司
    股票護盤事情。(二)丁○○並非被告之秘書或特助，而係香港
    台摯公司負責人及金隆國際投資公司之監察人，被告與尚鋒
    公司陳淑蘭、游文雄、甲○○等人並未商討以鑽石基金為尚
    鋒股票護盤拉抬股價，亦無指示鑽石基金經理乙○購買尚鋒
    股票。鑽石基金買賣股票均由專業經理人依其專業知識判斷
    ，與被告無關，自無可能由被告收取回扣行為。(三)丁○○向
    尚鋒公司收取 4千萬元回扣，係為其自己利益和計算，所收
    賄款亦均存入丁○○及其親友楊寬川、陳成勇分別在寶島銀
    行敦南分行、台北三信復興分社所設立帳戶外，並將 220萬
    元電匯入神寶科技公司，合計 4千萬元，均未交付被告或游
    美仁，業經檢調及原審查明。丁○○家族金隆投資公司並有
    投資富邦倉儲公司及萬國投信公司，且為迪化街有名之丙種
    ，自81年至83年間，均任職富邦倉儲公司。83年底經營富智
    公司，要籌設亞太衛星公司才邀被告入股。其收取 4千萬元
    回扣存入銀行後提取現款者為其自己或其舅媽，且曾借予其
    叔楊正雄 1500萬元及中台製罐公司500萬元，還款支票亦存
    入其妹楊馥娉帳戶，神寶公司帳目亦記載為股東往來，均與
    被告或游美仁無關。(四)乙○曾任富隆證券公司自營部副理，
    與丁○○之辦公室同樓層，豈有不相識之理？其與甲○○見
    面並非出於被告之授意，是否與丁○○收受 4千萬元有關？
    其以鑽石基金購入尚鋒股票，係憑其專業判斷，與被告無關
    ，且客觀上鑽石基金買入尚鋒股票期間，陳淑蘭等人頭戶僅
    買賣323張而已，其餘8,468張皆係購入自不相干之第三者，
    並無符合證券交易法第 155條第1項第3款所定之操縱股價行
    為必須時間同一性、價格同一性及數量同一性，自不該當同
    法第171條之犯罪要件；丁○○私自向陳淑蘭等人收取4千萬
    元既與被告無關，自不構成同法第 173條之收賄罪名；被告
    對乙○之購買尚鋒股票未參與，自無刑法第 342條之背信行
    為可言等語。被告乙○辯稱：被告乙○對丙○○與陳淑蘭等
    人間之協議毫不知情，亦未參與嗣後 84年5月1日收款4千萬
    元之事，陳淑蘭、游文雄、甲○○、丁○○等人於檢調偵訊
    中均未指被告乙○有參與協議護盤或收取 4千萬元回扣事，
    事後亦未有人告知協議事。被告曾於 83年3月底在萬國投信
    公司隔壁廳與甲○○見面，依基金理財原理，基金經理人為
    瞭解上市公司財務狀況，應尚鋒公司財務經理甲○○之邀和
    其見面，瞭解該公司財務狀況，為正常現象，並未和甲○○
    討論護盤買賣尚鋒股票之事，亦非丙○○指示。鑽石基金進
    場買入尚鋒股票係基於專業判斷（參考萬國投信公司會計傳
    真之投資報告書、普通股評價表等多種資料判斷）依尚鋒投
    資分析報告，該公司積極展開多角化經營，預計配發股票股
    利2.5元至3元，並結合多家業者，成立台北亞太衛星公司，
    投資5億，並投資越南鋼鐵廠3億。公司產品售價有上漲空間
    ，pu皮具有產業轉機性。去年推出沙發皮，毛利 25%，成為
    今年暴發力來源，全年預估盈餘4、5億元，股利每股 3.7元
    ，保守估計亦達2.81元。依萬國投信公司所作投資決定書載
    明擬買入尚鋒股票之張數及價格建議範圍，尚鋒公司剪報資
    料，公告之利多新聞及年財務預測，公司執行單載明投資買
    入尚鋒股票之價格、張數及實際買入張數等，建議理由亦認
    pu產業翻揚、EPS3元，攤低成本、提高pu產業持股。每週之
    公司投資決策會議，總經理、康協理亦均認第2季看好pu 類
    股。技術分析尚鋒股價自81元下挫至68元，整理期長達3 個
    月，應有反彈空間。丙○○是利用各種方式導引決策，84年
    5 月間，他以檢討投資組合理由，斥責我操作績效不佳，他
    說塑化上游原料，83年有數倍漲幅，84年會暴跌，應該將資
    金轉換操作，上游原物料風險高，下游產業會大受益，pu是
    下游產業，提供給我尚鋒公司的基本資料，他說尚鋒公司主
    要產物pu皮上漲10%，第2季還會上漲 10%，同時規劃好要配
    發股票股利 3元，配完股票後，還可以有EPS3元，基本面具
    有爆發力。同時他說尚鋒公司投資亞太衛星，年底會有入帳
    ，會貢獻EPS1元，尚鋒公司是值得投資。他責成我去做出尚
    鋒公司的研究報告，找尚鋒公司的財務經理談基本面的利多
    ，事後他就頻頻詢問研究結果，他表示可以買進的話，為何
    遲遲不買入，報告出來之後，強力督促我建立尚鋒公司的持
    股比例。我在建立持股比例後，有獲利即逐步賣出，從5 月
    13日到5月31日賣出尚鋒股票獲利將近10萬元。6月份因政治
    、經濟面不佳，所以我做出賣尚鋒股票出停損的決策，從6
    月23日到8月3日，我將買進之尚鋒股票全部賣出，買進成本
    5億8800萬元，損失約7萬元。丙○○並沒有指示我要買入多
    少，照規定基金只能持有尚鋒公司 10%以下的股票及基金淨
    值 10%以下之金額，只有告訴我既然可以買，就買到規定的
    比例。在賣出時他阻止我賣出，如果能買回，要買回以示誠
    意，但我置之不理，之後開會時丙○○常羞辱我，最後我被
    迫離職。(三)被告乙○並未參加丙○○與陳淑蘭等人間護盤協
    議，所以買進尚鋒股票完全是依萬國投信公司所作投資分析
    報告、投資決策會議紀錄，才作成買入判斷。不知丙○○利
    用各種方式導引決策，以利其收取回扣。被告從未被告知關
    於丙○○及丁○○收取 4千萬元回扣事，事後亦未分取分文
    。故無犯意聯絡及行為分擔等語。
三 、經查：
（一）被告丙○○係萬國投信公司之董事長，被告乙○則為萬國
      投信公司募集之鑽石基金經理人，均係為鑽石基金投資人
      處理事務之人，此有萬國投信公司人事資料表、臺北市政
      府營利事業登記證、經濟部公司執照等在卷可稽（見87年
      他字第1381號卷二第1至7頁、第81、82頁檢察官提證書證
      編號1、2）。 依證券交易法第18條第2項授權訂定之「證
      券投資信託事業管理規則」第2條第2款規定，運用證券投
      資信託基金從事證券之投資，屬本規則所稱之證券投資信
      託事業。同規則第 26條第7款並規定證券投資信託事業之
      董事、監察人、經理人、業務人員及其他受僱人員，應為
      受益人利益，忠實執行職務，不得為自己或他人牟取不法
      利益，並不得為運用證券投資信託基金買賣有價證券時，
      意圖抬高集中交易市場某種有價證券之交易價格，與他人
      通謀，購買有價證券時，使約定人同時為出售之足以損害
      證券投資信託基金投資人權益行為，被告丙○○、乙○分
      別為證券投資信託事業之董事長及基金經理人，於執行職
      務時，自應遵守上開職務上之規定。
（二）關於82年間股票上市之尚鋒公司董事長陳淑蘭、總經理游
      文雄、財務經理甲○○等人，為拉抬尚鋒公司之股票，以
      防止股價下跌，曾集資成立護盤基金，再使用由陳淑蘭、
      吳紫標、鄭建中、蔡嘉邦、李憲忠等大股東所提供不知情
      之人頭戶黃賢盛、陳潮煌、陳錦樹、陳劉桔、陳潮澤、李
      佳玫、楊足、陳素治、王金燕、唐照禮、劉惠珍、陳聰敏
      、鄭惠娟、蔡銘欽、李重御、李銘炘、陳慧燕、林信義、
      李淑卿、張振奎、胡再麟、潘懋官、吳宏桂、陳乃玉、陳
      國能、陳通聯、鄭碧華、鄭碧娥、吳健敏、林生權、張秀
      微、劉燕謀、周乃誠、林素真、張陳麗珠、陳梅君、郭水
      汴、曾榮宏、柯素蘭、王其隆、邱漢奧、陳潘域、郭信昌
      、林生彬、張泰森、楊愛玉、蔡壽城、謝呂春蘭、謝梅妹
      、張昌昕等人名義，進行抄作，在台北、台中、彰化等地
      各證券商處開戶下單買進或賣出操作拉抬尚鋒股票失利，
      發生虧損之事實，業據陳淑蘭、游文雄、甲○○、吳紫標
      、李憲忠、曾秀媛於另案即台灣台北地方法院87年度訴字
      第50號、本院88年度上重訴字第38號、89年度上重更（一
      ）字第39號、92年度上重更（二）字第37號違反證券交易
      法案件偵審中供明，並經胡再麟、吳健敏、張振奎、陳聰
      敏、李銘炘、唐照禮、吳宏桂、林生權、蔡銘欽、劉惠珍
      、李淑卿、陳慧燕、李重御、陳乃玉、張秀微、鄭惠娟、
      張品君、陳潮煌、林信義、黃賢盛、鄭碧華、鄭碧娥、鄭
      建中等人於該案偵查及審判中，分別證實陳淑蘭、游文雄
      、甲○○確實利用前揭人頭戶從事買賣尚鋒股票屬實，業
      據本院審理中調閱前開案卷查明屬實，甲○○因連續意圖
      抬高及壓低集中交易市場中尚鋒股票之交易價格，以他人
      名義，對該有價證券連續以高價買入及以低價賣出，被判
      處有期徒刑6月，緩刑3年確定在案，游文雄被判處有期徒
      刑參月，現仍在本院更審中，陳淑蘭則於 88年7月15日經
      原審法院88年北院義刑緝字第 574號發佈通緝，有通緝書
      附該院卷可憑，合先敘明。
（三）次查陳淑蘭、游文雄因為尚鋒股票護盤，財務吃緊，適為
      共同籌設亞太衛星公司之被告丙○○及為丙○○處理投資
      事務之丁○○所知悉，代表尚鋒公司之陳淑蘭、游文雄乃
      囑財務經理甲○○，透過丁○○與丙○○聯繫，經丁○○
      、甲○○安排，陳淑蘭、游文雄與被告丙○○如何在該被
      告辦公室磋商達成前開交易條件後，萬國投信公司鑽石基
      金之經理人即被告乙○，旋即按丙○○指示，與甲○○研
      商該基金購買尚鋒股票，及陳淑蘭、游文雄出售尚鋒公司
      股票之細節，嗣鑽石基金即自84年 4月10日起至同年月25
      日購入尚鋒股票8791張（仟股），被告丙○○即囑丁○○
      通知甲○○轉告陳淑蘭應依約給付酬金，嗣於84年5月1日
      交付 4千萬元之事實，業據陳淑蘭、游文雄、甲○○、丁○○、陳成勇、張品君分別於調查局訊問時，或檢察官偵
      查中陳述甚詳，丁○○於89年 6月12日在調查局北機組供
      稱：尚鋒公司財務經理甲○○於84年初曾透過朋友，向伊
      表示希望丙○○能對尚鋒公司護盤‧‧‧伊只參與部分丙○○與甲○○洽談護盤之會議，獲悉尚鋒公司原欲丙○○
      所經營之企業購入尚鋒公司股票 2萬張，但經討價還價後
      ，雙方協議為 1萬張，並由尚鋒公司董事陳淑蘭、甲○○
      親赴丙○○辦公室，確立雙方合作事宜，不過該次會議伊
      並未在場，而係甲○○事後向伊表示丙○○由其萬國公司
      所屬基金出資購買尚鋒股票 1萬張‧‧‧有關尚鋒公司股
      價護盤之條件均由丙○○與甲○○協議，詳細內容伊不清
      楚，更無轉述丙○○指示之情形，至護盤價差伊曾聽甲○○及丙○○談論部分內容，但詳細數字不清楚，只是84年
      5月1日配合甲○○領款轉交游美仁現款時，懷疑那些錢為
      護盤之回扣‧‧‧伊認為應該是尚鋒公司尚有部分回扣未
      給付，丙○○才表示不再購買尚鋒公司股票，否則依當時
      協議丙○○應購入 1萬張尚鋒股票才對等語（見88年度偵
      字第4489號卷第153頁反面、第154頁正反面、第 155頁正
      面）。同日檢察官偵訊時供稱前揭在調查局北機組所言實
      在，並稱曾引介甲○○與丙○○洽談護盤，是大約在84年
      初，尚鋒公司原要丙○○買 2萬張尚鋒股票，後來雙方協
      議買1萬張，是甲○○告訴我的等語（參見同上卷第160頁
      筆錄）。陳淑蘭並於85年11月11日調查局訊問時供稱：約
      於84年4、5月間，財務經理甲○○曾多次向我提及丙○○
      有意購入尚鋒股票，當時因尚鋒公司財務吃緊，由游文雄
      與甲○○負責與丙○○溝通，事後游文雄、甲○○向我提
      及雙方交易條件，同意由丙○○所屬企業名下購入尚鋒股
      票1萬張左右，至少2年以上長期持有，並同時支付每股8
      至10元之價差。而丙○○當時曾以其所擁有之鑽石基金購
      入尚鋒股票約八千張，然因我們本身資金週轉困難，只能
      先付四千萬元，交付丙○○秘書丁○○收執等語（見87年
      度他字第1381號卷第1宗第8頁筆錄 ）。陳淑蘭於87年8月
      18日檢察官訊問時供稱：我在84年間私人持股很多，無能
      力繼續護盤，甲○○找鑽石基金來看公司，表示對我們公
      司有興趣，我們授權甲○○去談，他們說願持有 1萬張，
      必須有回報給負責的人，鑽石基金就陸續轉了7、8千張，
      他們透過丁○○說要回扣，我們便支付了 4千萬元現金給
      丁○○，他們拿走回扣之後，並沒有繼續買尚鋒的股票，
      且陸續在賣等語（見同上卷第80頁、第81頁檢察官提證供
      述證據編號2）。核與游文雄於85年11月9日調查局訊問時
      供稱：有關7、8千萬元價差部分，其中 4千萬元係用以支
      付丙○○所屬鑽石基金替尚鋒股票護盤的價差，約於84年
      5 月間，因尚鋒股價滑落，陳淑蘭為穩定價格，遂指示時
      任財務經理甲○○與丙○○接觸，經甲○○與丙○○的下
      屬（姓楊、名不詳）協議後，由鑽石基金出面購買尚鋒股
      票八千千股，期間護盤時間約兩個星期，鑽石基金即違反
      當初約定，於全數出清後更反手大量放空，造成股票賣壓
      ，股價崩盤等情相符（見同上卷第10頁、第11頁筆錄檢察
      官提證供述證據編號3 ）。證人甲○○於原審調查時經檢
      、辯交互詰問時證稱：尚鋒轉投資亞太衛星，是丙○○掛
      董事長、陳淑蘭掛副董事長，亞太投資計畫約83年底，經
      由朋友介紹說要成立亞太公司的計畫，前身為富智公司，
      他們是從事衛星計畫，為亞太公司籌備的性質，我把計劃
      書拿給公司看，尚鋒公司很有興趣，就投資亞太衛星約1
      億多元。有關亞太公司運作的事，我會去富智公司瞭解，
      其他非這方面的事我會找丁○○，他是丙○○的對外窗口
      。尚鋒公司大股東護盤資金，是大股東私人的資金。丙○○對投資尚鋒有興趣，約84年4、5月，大股東有說到丙○○投資尚鋒股票，可以退一些差額給他，陳淑蘭、游文雄
      出面，對方主要是丙○○，我印象中丙○○買進尚鋒大約
      1萬張股票，大股東要支付 10元價差，丁○○是窗口，要
      聯絡丙○○都要透過他，談買賣尚鋒股票前我有告訴楊，
      請他轉知丙○○，丙○○同意再約時間，請大股東直接與
      丙○○談細節。我本來不認識乙○，後來才認識，第一次
      見面是他們已經講好要買尚鋒股票，乙○是丙○○旗下投
      信公司的員工，要我們提供尚鋒財務報表、預測，我們在
      臺北一家餐廳見面，除了提供財務報表這些資料外，尚鋒
      公司每日成交量很小，約幾十張到幾百張，若買進太多，
      股價會上揚太多，乙○他們怕以高價買進尚鋒股票，我們
      看他哪天要買，我們就出脫大股東旗下人頭帳戶內之持股
      ，丙○○旗下有很多投顧、投信公司，我不知道他用那家
      公司的資金來買，是乙○主動打電話約我談護盤細節，我
      沒有和丁○○討論細節，他知道丙○○要為尚鋒護盤，但
      細節他不清楚。與乙○見面後約1、2個禮拜，每天賣1、2
      千張，剛開始我不知道他們用何資金買，後來才知道他們
      是用投信的基金來買。尚鋒因丙○○事實上沒有買進那麼
      多，就沒有全額給付，實際給付 4千萬左右，陳淑蘭打電
      話給我叫我去迪化街找會計張順真，會合後約丁○○及同
      行男性友人去銀行提現金。我打電話給丁○○說要給付差
      額，有去荷蘭銀行，其他不記得。丙○○買尚鋒股票後，
      沒有依約持股一段時間，就賣出股票。是協議買壹萬張，
      但事後並沒有買到承諾的張數。大股東有向我反應不守約
      定。我與乙○討論基金進場買股時間，約定1、2個禮拜時
      間，他們會去買，詳細時間不記得，我們只談配合平盤出
      脫持股數量。丁○○安排會面，並沒有包括護盤細節的轉
      達，轉達護盤的會面有2、3次，是透過丁○○安排，由我
      負責與丁○○聯絡等語（ 見原審卷第2宗第137頁至150頁
      90年9月28日訊問筆錄）。觀諸鑽石基金自84年4月10日起
      ，連續在丙○○任負責人之富隆證券公司購買尚鋒公司股
      票，計該日以每股68元至69元之價格買進計1,308張（ 佔
      當日買進該股票量之72.62%、佔買賣總量之36.31%），同
      年月11日以每股67.5元至68.5元買進1,800張（ 佔當日買
      進量之70.62%、佔買賣總量之35.31%），同年月12日以每
      股67.5元至68元買進650張（ 佔當日買進量之58.82%、佔
      買賣總量之29.41% ），同年月20日以每股64.5元買進800
      張（佔當日買進量之77.97%、佔買賣總量之38.98%），同
      年月21日以每股63元買進320張（ 佔當日買進量之35.67%
      、佔買賣總量之17.83%），同年月22日以每股63元買進1,
      100張（起訴書誤載為1,000張，佔當日買進量之74.51%、
      佔買賣總量之37.25% ），同年4月24日以每股63.5元至64
      元買進七百張（佔當日買進量之61.60%、佔買賣總量之30
      .80% ），同年月25日以每股64元至67元買進2,113張（起
      訴書誤載為1,713張，佔當日買進量之 62.17%、佔買賣總
      量之31.08% ），共買進8,791張尚鋒公司股票，此有富隆
      證券公司三重分公司合併交割憑單、尚鋒公司股票84年4
      月至10月「成交買賣前五十名投資人明細」、尚鋒公司股
      票投資人集團買賣股票明細表、尚鋒公司股票相關投資人
      成交委託買賣明細表、尚鋒公司股票證券行情資料明細表
      、尚鋒公司股票同類股暨集中交易市場價、量變化之比較
      等影本（見87年他字第1381號偵查卷第86頁至第91頁、附
      件二卷檢察官提證書證編號4、6至10）及瑞銀證券投資信
      託股份有限公司90年6月14日（90）瑞（二）第018號函檢
      送之鑽石基金84年4、5月間購入尚鋒公司股票明細（詳見
      原審卷第1宗第202頁至第204頁 ）等存卷可稽，陳淑蘭、
      游文雄、甲○○所為之陳述，應堪採信，被告丙○○、乙○所辯，應係卸責之詞。本次更審中，丁○○、甲○○（
      已改名胡有勝）於94年8月4日均到庭結證證明其以前在偵
      審中所有供述為真實。同案共犯丁○○所為聯繫安排護盤
      事宜及收受購股差價款項之自白（見原審卷第1宗第151頁
      檢察官提證供述證據編號1所列 ），應與事實相符。至證
      人陳周祥雖於本院證稱84年年初二次安排被告丙○○與陳
      淑蘭見面時，並未提及買賣尚鋒公司股票事宜，惟證人陳
      周祥亦坦承被告丙○○與陳淑蘭有無在其他場合見面其並
      不知情（ 見本院93年3月30日審判筆錄），且被告丙○○
      又係證人陳周祥籌組亞太公司之重要投資人，證人陳周祥
      所言不無偏頗之虞，是證人陳周祥之證言尚不得執為有利
      被告丙○○認定之依據。
（四）被告丙○○確實經由丁○○負責與尚鋒公司董事長陳淑蘭
      、總經理游文雄及財務經理甲○○聯繫，協議抬高尚鋒公
      司上市股票之交易價格事宜，並由被告乙○負責運用鑽石
      基金買入股票，而丁○○雖未參與協議細節之討論，但其
      對於安排雙方見面商談購股之事宜及領取購買股票差價之
      款項，均事前知情，且自協商購股時起至收受該 4千萬元
      之款項，均係出於整個犯罪計畫之謀議，縱其未參與討論
      購股之細節，亦未實際運作基金買賣股票，其與被告丙○○、乙○（對收受 4千萬元不正利益部分不知情）及尚鋒
      公司陳淑蘭、游文雄、甲○○間當已具備共同犯罪之謀議
      ，而其為被告丙○○收受陳淑蘭 4千萬元購股差價之款項
      及開立帳戶存放等情，並經證人陳成勇、張品君於檢察官
      訊問時證述在卷（見88年偵字第4489號偵查卷第73頁、第
      74 頁、第226頁、第227頁、87年他字第 1381號偵查卷第
      10 1 頁、第103頁筆錄檢察官提證供述證據編號5、6），
      有華南商業銀行建成分行為付款人、張順真為發票人之票
      號 ＰＢ0000000號支票正反面影本與荷蘭商業銀行臺北分
      行第1907號面額2千萬元之定期存款單、 84年5月1日大額
      存款提領紀錄、陳淑蘭提取定期存款委託書、臺北區中小
      企業銀行營業部龍江辦事處為付款人之票號 ＰＷ0000000
      號支票及丁○○、陳成勇寶島商業銀行敦南分行暨臺北三
      信復興分社之開戶建檔登錄單、資金往來卡、電匯單、大
      額現金提領紀錄等影本在卷可按（見87年他字第1381號偵
      查卷第26頁、第31頁、第36頁至第41頁、88年偵字第4489
      號偵查卷第38頁、第53頁、第54頁、第66頁、第70頁、第
      71頁、第72頁、第104頁至第121頁、第169頁、第180頁、
      第18 1頁檢察官提證書證11、12、13）。
（五）丁○○於89年1月6日檢察官訊問時供稱：丙○○指示我再
      找陳成勇，陳成勇用來存放所提領款項之戶頭，也是我叫
      他去開，因丙○○有指示我，那筆 4千萬元款項，要多開
      幾個戶頭存放，結果我與陳成勇各開 2個戶頭來存放，其
      中有零頭大約幾十萬元，丙○○特別交代不要存滿剛好 4
      千萬元，要留一些零頭，所以我把錢存入銀行戶頭後，就
      拿我及陳的存摺及印章和現金，向丙○○報告說已處理完
      畢，丙○○交代我將存摺、印章及現金交給游美仁，這都
      是當天的事等語。其於89年 6月12日調查局訊問時供稱：
      台摯公司之股份我僅占1%，其餘皆丙○○或其家族所有，
      且當初係由丙○○或其親友先行購入該公司，再轉登記我
      為負責人，但實際負責人是丙○○。丙○○曾當面指示我
      將護盤基金回扣拿 500萬元借予某小姐，我即向游美仁表
      達丙○○之意，游美仁即將陳成勇前述 2銀行之印鑑存摺
      交給我，但陳成勇存款不足50萬元，我向楊寬川調借50萬
      元後分2筆匯入前述某小姐指定之帳戶，再由該小姐支付2
      張支票由我簽收，在簽收前我發現該小姐交付之支票上有
      中台製罐股份有限公司、負責人為廖福本，為此我還向丙○○確認此事，經其表示借款人確為廖福本無誤後，我才
      簽收相關支票交給游美仁收執等語。其於88年 3月31日檢
      察官訊問時供稱： 4本存摺及印鑑當天就交給游美仁收執
      等語（見88年偵字第4489號偵查卷第42頁、第94頁、第95
      頁、第164頁、第165頁、第181頁至第182頁、第 222頁至
      第228頁、89年偵字第14527號卷第170頁至第177頁檢察官
      提證供述證據編號1 ），而陳成勇寶島商業銀行帳戶之新
      開戶建檔登錄單上所載之電話（0000000）及通訊地址（
      臺北市○○○路○段18號4樓）（見台灣台北地方法院檢察
      署88年偵字第4489號偵查卷第69頁），均與丁○○於寶島
      商業銀行開戶建檔登錄單上所記載者相同，該電話、地址
      係被告丙○○公司所在地，顯見被告丁○○、陳成勇均非
      該等帳戶之實際使用人。又證人游美仁雖於偵訊時否認有
      收受上開帳戶存摺、印鑑等情事，惟其於89年 8月10日在
      法務部調查局第 6處接受測謊鑑定時，所稱「尚鋒公司未
      曾支付丙○○買進股票價差、丁○○未曾交付其尚鋒股票
      價差、丁○○未曾交付其價差存款銀行之印鑑及存摺」，
      均呈情緒波動反應，應係說謊，此有法務部調查局89年 8
      月10日（89）陸（三）字第89130364號鑑定通知書影本在
      卷可按（見89年偵字第14527號偵查卷第214頁檢察官提證
      供述證據編號11）。嗣證人游美仁於原審經檢、辯交互詰
      問時證稱：問有無管丙○○私人的錢？答有時會幫他處理
      ，但主要是處理公司財務。問丁○○說有把存摺、印章交
      給你？答沒有。問當時你的身體狀況？答我有乳癌。問測
      謊時，身體狀況如何？答還好，但測謊時，身體有綁電線
      ，還叫我面壁，我很害怕，不知道是否會電人。問當時距
      你開刀有多久？答約1、2年。問測謊時，有無顧慮自己的
      身體、心理狀況？答我是講實話，檢察官要求測謊，我馬
      上同意，測謊時有通電，我很怕。問測謊時有無向測謊人
      員說你有疾病？答沒有，他叫我不要緊張，不會電人等語
      （見原審90年 9月12日訊問筆錄），則上開鑑定是否會受
      到罹患疾病、緊張害怕等影響？據鑑定證人李復國於原審
      經檢、辯交互詰問時證稱：我在第 6處測謊工作負責已經
      14年 2個月，依美國測謊規定，是取得測謊資格，要取得
      會員資格，才能作為犯罪偵查機關的工具，我有取得資格
      。我們是做年度統計，85年後的最近2年，每年約2,000人
      ，88年、89年，每年約4,000人，80%都是囑託鑑定，我們
      機關不到20%作為犯罪偵查的鑑定。測謊的定義，是由美
      國警察實務發展出來，以美國ＡＰＡ的定義，是由生理反
      應來研判個人有無做過這種行為，從生理學的觀點，我們
      是測出心口不一的反應，我認為測謊應該是行為後記憶的
      測試，他的差別在於記憶，從圖形可以看出起伏，他不會
      因人而異。測謊理論依據是一個人有作這件事情，就有記
      憶，生理反應是不會說謊，有這個記憶，但回答ＮＯ，就
      會有一個刺激。進行測謊程序，一是測前會談，他來會緊
      張，要讓他適應環境，緩和情緒。二是實際測試，紀錄他
      對問題的生理反應，三是測後會談，在美國是要告訴測試
      結果，現行都不做。用生理紀錄器，用來畫曲線，我今天
      有帶儀器來。可以紀錄脈搏、呼吸、皮膚電流的反應，真
      正研判的是皮膚電流，它是心肌模細胞內外電差的反應，
      當事人在測試時一定是緊張，在測前會談前，要排除他的
      疾病，我們會先填調查表，如果有疾病會影響測試結果。
      受測人會緊張，緊張情緒對測試影響，要看年齡、心跳狀
      況，有無其他疾病，若心跳太高，就排除進行測謊。一般
      而言，女生比男生容易緊張，游美仁當時說有拉肚子，他
      年齡又五十歲，但測試前，他的ＧＳＲ（皮膚電流）在容
      許範圍。游美仁是北機組帶他來，就讓他休息一下，談談
      案情，我不記得測前會談和她聊什麼，要看錄影帶才知道
      ，我是依作業程序進行。外勤會先溝通案情及他們想知道
      的關鍵問題，主要是有無交付股票價差及印鑑存摺。測試
      方法主要就是問卷法、再測試法，實務上把他說成是控制
      問題法、混合問題法。同樣的問題，經過 2次測試。問題
      設計，有些跟案情有關，有些無關，主要是用來做對比。
      與案情有關的問題，如尚鋒有無支付游美仁股票的價差、
      丁○○有無交付尚鋒股票價差，有無交付存摺印鑑。與案
      情無關的問題，如是否結婚，有無偷過東西，姓名、地址
      。游美仁第一次測試結果，Ｒ的位置，有一個明顯反應，
      第二次在Ｒ的位置還是有，解讀結果是做過這件事，就會
      留下記憶，如果有反應，表示他的記憶與他的回答留下衝
      突。（問請提示89偵字第14527卷第241頁鑑定通知書，請
      解釋？）情緒波動是對測試過程的描述，這是描述他的記
      憶與回答有衝突，不是指情緒緊張。游美仁測試時，我從
      生理反應，判斷他可以接受測試，沒有因疾病、疲勞造成
      生理反應的紊亂，我有問卷他有無痼疾，他說沒有。（問
      游有無告知說電流會讓他害怕觸電？）我們會先告知他，
      而且會試給他看，我的壓力不比當事人小。每個人都會怕
      等語（見原審90年9月14日訊問筆錄），並有測謊紀錄1件
      在卷可按，而證人游美仁於測謊時之皮膚電阻反應係在正
      常範圍之內，則其以於測謊前數年曾經乳癌開刀及害怕測
      謊時通電為由，認上開鑑定結果不實，顯無可採。又以證
      人游美仁與被告丙○○係親兄妹之關係，測謊鑑定結果呈
      說謊反應，自足認定其所為未收受存摺、印鑑之證詞為出
      於迴護被告丙○○之詞，委無可採。
（六）丁○○雖非被告丙○○之特別助理，惟因該被告係其父親
      之朋友，為其長輩，故自國外回來後就在該被告所屬關係
      企業富邦倉儲公司上班（董事長原掛名丙○○），所以與
      該被告關係像私人感情關係，不是老板與職員關係，所以
      有一些關係企業事務，特別會找其去處理。有些較重要的
      事也會交待丁○○去做等情，述已據丁○○供述甚詳（見
      88年度偵字第4489號偵查卷第93頁至第95頁筆錄）。丁○○之父楊進義為金隆國際投資股份有限公司（下稱金隆公
      司）之負責人，被告丙○○亦曾任金隆公司董事，楊進義
      與被告丙○○有多年交遊，金隆公司並有轉投資被告丙○○擔任董事長之萬國投信約8.75%之股權，轉投資被告丙○○之弟游銀銅擔任董事長之富邦倉儲股份有限公司（下
      稱富邦倉儲公司）約6%之股權，丁○○於82年間自英國學
      成返國，即經被告丙○○安排至被告丙○○擁有大量股份
      之富邦倉儲公司上班，嗣復經被告丙○○安排至其實際掌
      握股權之香港台摰（CLUBON）有限公司擔任負責人，負責
      亞太衛星公司籌備事宜，此為被告丙○○所自承（見89年
      度偵字第14527號偵查卷第171頁至第174頁筆錄，檢察官
      提證供述證據編號10）。至證人嵇國忠於本院審理時雖證
      稱丁○○並非被告丙○○介紹至富邦倉儲公司擔任總經理
      特別助理、富邦倉儲公司一成立丁○○就進來公司任職及
      富邦倉儲公司之董監事沒有游家的人等語（見本院93年 3
      月30日審判筆錄），惟富邦倉儲公司係於79年間成立，該
      公司登記之12位董監事與被告丙○○有關係者高達 6位以
      上，而該公司82年間之董事長確係為被告丙○○之弟游銀
      銅，有富邦倉儲公司設立登記事項卡及變更登記事項卡在
      卷可稽（見被告丙○○93年3月9日刑事陳報狀附件55、56
      ），足證丁○○所述其係經被告丙○○安排至富邦倉儲公
      司乙節尚非虛妄，而證人嵇國忠所言係迴護被告丙○○之
      詞，應不足採。
（七）又共犯丁○○收取自尚鋒公司之 4千萬元，雖經被告丙○○指示分別以丁○○、陳成勇等之人頭，開立數個帳戶分
      別存放後由共犯丁○○攜交游美仁，已如前述，開戶後更
      有多筆提款紀錄均以現金形式提領，無從稽考，惟：
  １、84年 5月10日，由臺北三信復興分社陳成勇帳戶，曾電匯
      370萬元至中台製罐股份有限公司（ 下稱中台製罐公司）
      ，同日另由寶島銀行敦南分行陳成勇帳戶內電匯 130萬元
      至中台製罐公司，此有前開帳戶資金往來帳卡及電匯單等
      在卷可稽。丁○○於調查局訊問時供稱：該筆 500萬元係
      丙○○交待借貸予中台製罐公司，並由陳成勇帳戶內支應
      ，因帳戶內存款不足，伊且向弟楊寬川借得50萬元於同日
      匯入陳成勇寶島銀行敦南分行帳戶內後，湊足五百萬元電
      匯予中台製罐公司等語。核與證人廖福本即中台製罐公司
      董事長，於檢察官89年 7月21日訊問時，結證稱：我並不
      認識丁○○，84年 5月間中台製罐公司經我出面向同為立
      法院同事之丙○○借貸 500萬元資金，供作公司購置物料
      之用，經丙○○同意後交代王惠卿去辦理，中台製罐公司
      簽發之票號ＦＡ1「5」（ 筆錄誤載為０）40410號、ＦＡ
      1「5」（ 筆錄誤載為０）40411號支票二紙是供作擔保及
      清償借款、支付利息，支票上面的章也是我所有，放在王
      惠卿那裡，授權她蓋用，對外簽發支票，現金支出傳票上
      面有王惠卿的簽名，還有出納林美惠的蓋章或簽名，後來
      支票都有兌現，還給丙○○，當初是我親口向丙○○借錢
      ，也是丙○○親口答應，後來他就交代所屬去辦借款的事
      等語相符（見88年度偵字第4489號偵查卷第230頁至第231
      頁筆錄檢察官提證供述證據編號9 ），並有中台製罐公司
      總分類帳、現金支出傳票、中台製罐公司簽發之票號ＦＡ
      0000000號、ＦＡ0000000號支票影本扣案及附卷可按（見
      88年度偵字第4489號偵查卷第237頁至第239頁檢察官提證
      書證編號14）。雖中台製罐公司簽發清償該筆借款本息之
      支票存入丁○○之妹楊馥娉之帳戶內，惟該帳戶嗣即於84
      年8月15日提領600萬元匯予神寶科技公司（參見上訴卷第
      116頁 ），該神寶公司為丙○○之關係企業，足證前開款
      項仍係依其吩咐使用無疑。足認丁○○供稱其與前開陳成
      勇之帳戶，均係被告丙○○交代為存放尚鋒公司所交付之
      款項而開立，實際上均為被告丙○○所有，款項之使用，
      亦係受到被告丙○○之指示，堪以採信。嗣證人廖福本雖
      於89年 8月10日向臺灣臺北地方法院檢察署具刑事聲明狀
      ，稱「一、日前鈞長前來訪談，問到是否向被告丙○○借
      款五百萬元，因事隔多年，已記不清，故當日答覆恐有誤
      會，據本人再向中台公司調度資金之承辦人查證，該款並
      非丙○○貸與本人。二、本人特此聲明，確實與丙○○毫
      無關係 」，並於90年9月19日到庭經交互詰問時證稱：與
      被告丙○○之間沒有金錢往來，沒有借貸關係，是立委同
      事，89年 7月21日我接到檢察官電話不到一小時就接受訊
      問，事後查證不是如我作證時所言，訊問後我只有與王惠
      卿、廖文皓討論過。89年度偵字第14527號偵查卷宗第211
      頁之聲明書是我助理代擬，內容是我擬好給助理打字，我
      常有選民請託，助理有司法狀紙，是因我們會介紹律師給
      選民，叫選民帶狀紙過去，聲明狀上之案號於我89年 7月
      21日接受訊問時，尚未有此案號，而該聲明狀與當庭勘驗
      之徐南城律師90年 4月30日聲請調查證據狀之格式、每行
      字數、每頁行數及字體均同，我不知道為何會這樣，王惠
      卿、廖文皓告訴我說這筆錢是向姓楊借的，他們去辦的，
      借貸有開支票及利息支票，交給誰我不清楚等語（見原審
      90年 9月19日訊問筆錄），不僅與其偵查中之證詞相左，
      而若其與被告丙○○間毫無金錢之往來，為何對於借貸款
      項之數額、原因、交辦過程、開票、清償借款及利息情形
      ，於偵查中證述如此詳盡，並強調是其親自開口向被告丙○○借款，由被告丙○○交代所屬辦理？況於證人廖福本
      於89年 7月21日接受檢察官訊問時，臺灣臺北地方法院檢
      察署89年度偵字第14527案號並未分案（分案日期是89年7
      月27日），若其僅於事後與中台製罐公司王惠卿、廖文皓
      討論本案，其又如何得知此案號？本院認其事後翻異其詞
      ，顯係顧及與被告丙○○同為立委之情誼，在人情壓力下
      所為配合彌縫之詞，不可採信。被告丙○○所提中台製罐
      公司帳冊有關直接接觸者之記載，不能執為有利被告丙○○之認定。
  ２、丁○○臺北三信復興分社第000000000000號帳戶內84年 5
      月24日提領420萬元、315萬元、100萬元、350萬元、84年
      5月26日提領420萬元之大筆現金提款，該社大額款項紀錄
      單上雖簽具丁○○之名，惟身分證字號 Ｚ000000000竟係
      屬於陳成勇所有，倘該數筆大額款項確為陳成勇或丁○○
      所領取，絕無可能寫錯，尤以將該大額提領紀錄單上所載
      「丁○○」之簽名，與丁○○在寶島銀行所留存之開戶建
      檔登錄單上或調、偵、原審訊問後所為之簽名，其提、撇
      、勾、捺均大相逕庭，亦與陳成勇之筆跡大異，此有前述
      提領紀錄單及相關筆錄並開戶建檔紀錄單等件存卷可憑。
      又丁○○於偵訊中就所收回扣中 720萬元存入寶島銀行敦
      南分行其弟楊寬川帳戶內漏未供述，惟該帳戶實際上楊寬
      川並未自己使用，已據其於偵查中陳明。證人孫裕閔即曾
      任寶島商業銀行敦南分行外務於調查局及檢察官訊問時證
      稱：我認識金隆公司會計陳美蓮，不認識丁○○、楊寬川
      及陳成勇等人，我於84年5、6月間任寶島銀行敦南分行外
      務期間，就我印象所及，丁○○、楊寬川及金隆公司等帳
      戶，均由陳美蓮交付提款單或由我持提款單予她補蓋印鑑
      章後辦理提現，經檢視該行大額現金提領紀錄影本 3張，
      84年 5月8日丁○○帳戶16819提領300萬元、84年5月26日
      提領450萬元；楊寬川帳戶16820號84年5月24日提領500萬
      元、84年5月26日提領170萬元等，均是陳美蓮指示我辦理
      現金之提領，我將錢送達臺北市○○○路金隆公司，由陳
      美蓮親自點收等語（見88年度偵字第4489號偵查卷第147
      頁至第148頁、第274頁反面筆錄檢察官提證供述證據編號
      12），核與證人陳美蓮於原審交互詰問時證稱：金隆公司
      於84年間係設在臺北市○○○路○段18號4樓，隔壁為富隆
      開發、富邦倉儲，丁○○在富邦倉儲任職，有時會委託我
      領取寶島銀行敦南分行之款項，丁○○亦曾委託我領取楊
      寬川戶內之款項等語相符（見原審90年9月12日訊問筆錄
      ）。從而，丁○○供稱於開戶後即將存摺及印鑑交游美仁
      收執，平常由游美仁前往提領，僅於受丙○○之囑處理事
      務而需動用款項時，始由其向游美仁取存摺、印鑑前往提
      款等情，應與事實相符。
  ３、按神寶科技股份有限公司（以下簡稱神寶公司）負責人是
      林祺信，台摰有限公司（以下簡稱台摰公司）名義上負責
      人是丁○○，實際上負責人是丙○○，丁○○僅有 1股，
      其餘股分都是丙○○掌控。台摰公司是神寶公司在大陸及
      香港的代理商，丙○○也是神寶公司的股東，除已據丁○○於檢察官偵訊中供明，並稱：是游淮吩咐我做（指部分
      資金匯到神寶公司），因游所有的一家公司在神寶公司有
      法人的董事席位，當時因神寶缺週轉金，他叫我匯 550萬
      元給神寶公司等語（ 見88年度偵字第4489號偵查卷第161
      頁筆錄）。經查丙○○之弟游銀銅確為神寶公司董事，依
      該公司84年8月31日變更登記事項卡（參見原審卷第2宗第
      122頁、第123頁）所載，其持有股份為董事中最多。故丁○○於84年5月1日代收回扣後，除存入銀行丁○○、楊寬
      川、陳成勇等人帳戶外，供稱其餘現金及存摺、印章均交
      付丙○○之妹游美仁，不盡詳細，惟事後調查結果，尚有
      現款 220萬元係匯予神寶公司之事實，亦有其匯款單可憑
      。寶島銀行敦南分行第000000000000號丁○○帳戶，確於
      84年5月2日轉匯530萬元入神寶公司，此有電匯單1紙附卷
      及神寶公司分類帳、日記帳、傳票等扣案可證，而香港台
      摯公司係經被告丙○○實際掌握股權，由丁○○擔任負責
      人一事，已如前述，該筆 530萬元之款項是香港台摯公司
      預付神寶公司之貨款，丁○○係香港台摰公司名義上之負
      責人，香港台摰公司則為被告丙○○擔任負責人之臺灣亞
      太衛星公司籌備處，為便利與香港亞太衛星公司談判對話
      ，而由臺灣亞太衛星公司出資在香港成立之子公司，同案
      共犯丁○○名義上僅持有該公司一股股份，餘 9,999股均
      為丙○○掌控之海外公司IVANHOE ENTERPRISES LIMITED
      所有，即令同案共犯丁○○持有之 1股亦經公證係信託登
      記於其名下，然實際所有權人仍為該公司，僅因香港法律
      規定公司負責人須以具有香港永久居民同案共犯丁○○登
      記為負責人，此情業據同案共犯丁○○供述明確在卷，且
      有香港台摯有限公司註冊證書、週年申報表、信託狀等在
      卷可按（ 見89年度偵字第14527號偵查卷第170頁至第176
      頁筆錄、88年度偵字第4489號偵查卷第166頁至第171頁檢
      察官提證供述證據編號10）。該鉅額匯款既係用於實際上
      為被告丙○○所擁有之香港台摰公司之營運所需，益見前
      開丁○○帳戶內之資金為被告丙○○所有無訛，否則丁○○焉有以其自有鉅額資金，挹注其根本未實際持有股權之
      公司之理？而被告丙○○於檢察官訊問之初，曾堅指與該
      IVANHOE  ENTERPRISES LIMITED間無任何關係，且並未經
      營香港台摰有限公司云云，惟經與同案共犯丁○○對質後
      ，始坦承香港台摰有限公司係經臺灣亞太衛星公司籌備處
      出資在香港成立，丁○○係經籌備處派往擔任該公司負責
      人之事實（見89年度偵字第14527號卷89年8月7日偵訊筆
      錄），足證丁○○之自白與事實相符，另徵諸被告丙○○
      於偵查中亦自承其與丁○○間並無仇隙，是丁○○自無虛
      捏杜撰故為攀誣被告丙○○之理。則被告丙○○所辯該筆
      款項與其無關云云，應係事後卸責之詞。
（八）丁○○於調查局北機組89年 6月12日訊間時供稱：「在84
      年5月1日我配合甲○○領取 4千萬元後，丙○○私下向我
      表示甲○○及陳淑蘭事後答應要付的錢沒有付，以後不要
      再買尚鋒股票了」並於同日檢察官訊問時供稱其在調查局
      北機組所言為實在（ 見88年度偵字第4489號偵查卷第154
      頁、160頁 ）。足證被告丙○○於收款後，因尚鋒公司遲
      未給足酬金，不惟命被告乙○停止購入尚鋒公司股票，更
      違反其與陳淑蘭等人間長期持股之協議，囑被告乙○自84
      年 5月13日起不斷出售鑽石基金所購入之尚鋒公司股票，
      導致尚鋒公司股票價格一再挫低，呈現慘烈崩跌走勢，對
      照該基金於購入持有該股票時成本均在60餘元間，至同年
      8月3日鑽石基金將所購入之 8,791張尚鋒公司股票全部出
      售為止，尚鋒公司股票每股價格已跌至僅19.5元等情，已
      經陳淑蘭、游文雄、甲○○及丁○○陳述如前，並有瑞銀
      證券投資信託股份有限公司90年 6月14日（90）瑞（二）
      第018號函檢送之鑽石基金84年5月13日至8月3日賣出尚鋒
      公司股票明細，詳如附表一所示（ 見原審刑事卷第1宗第
      216頁至第245頁）等存卷可稽，計被告等違背職務買入賣
      出尚鋒公司股票之行為，使鑽石基金因投資尚鋒股票損失
      七千零五十一萬三千三百二十元，致生損害於該基金投資
      人之財產，尚鋒公司股票之廣大投資人亦因此蒙受鉅額損
      失。被告乙○辯稱因見塑化股下跌而決定出售尚鋒股票停
      損云云，為卸責之詞，不足取信。
（九）綜上所述，被告丙○○辯稱本案其毫不知情，全係出於丁○○之一手策劃，假藉其名義在外招搖撞騙，向尚鋒公司
      收款，衡情被告丙○○與尚鋒公司董事長陳淑蘭、總經理
      游文雄等人，均因共同投資臺灣亞太衛星公司而甚為熟稔
      ，彼此於84年間經常會面，倘丁○○心存訛詐，以陳淑蘭
      、丙○○等人均縱橫商界多年、精於事故，如此鉅額之資
      金往來，於見面時必一再致意、多所探詢，殊無令丁○○
      恣意妄為之可能。又對照上開帳戶資金多筆，均為被告丙○○所使用及被告乙○邀約甲○○見面後鑽石基金買進賣
      出尚鋒公司股票，丁○○怎可能隻手遮天，並能操縱鑽石
      基金買賣尚鋒股票，且被告乙○亦供稱被告丙○○對其「
      吩咐、強烈要求」、「極力推薦」購買尚鋒公司股票（見
      本院卷第1宗，乙○於91年 4月17日所提刑事陳述狀一第6
      頁、第8頁、第12頁 ），並於94年8月4日本院審理時當庭
      指證不移，益見被告丙○○所辯，並無足取。
（十）被告乙○於84年5月1日買入尚鋒股票前某日，曾與尚鋒公
      司財務經理甲○○在臺北市○○○路某咖啡廳見面之情，
      業據被告乙○自承在卷，並經甲○○證述屬實。甲○○於
      89年 7月25日結證略稱：乙○主動找我談護盤，因為在此
      之前丙○○與尚鋒公司大股東講好，所以我直接跟乙○講
      護盤細節，在此之前沒見過乙○。又在84年3、4月間，我
      與陳淑蘭、游文雄一同與丙○○洽談護盤細節，所有護盤
      條件都是那時候談，確有護盤的事實（見88年度偵字第44
      89號偵查卷第274頁、第275頁、第276頁 ）。又稱：我與
      乙○討論護盤細節主要是買進股票張數，因之前尚鋒成交
      量只有幾百張，甚至幾十張，如果鑽石基金一下吃進太多
      籌碼，尚鋒會漲停板，所以我們談妥尚鋒股東要配合基金
      買進數量，釋出尚鋒股票，乙○與我們協議買進後1、2週
      ，叫我們在這段時間釋出股票等語（見89年度偵字第1452
      7號偵查卷第207頁反面）。我有與陳淑蘭、游文雄去長安
      東路找丙○○談利用鑽石基金護盤尚鋒股票之事等語（同
      上卷第208頁 ）。本次更審中，經本院提示其在偵審中之
      筆錄，亦結證稱：偵審中所言實在。被告乙○雖辯稱係本
      於專業分析及萬國投信研究人員所提供之投資，而為買進
      尚鋒公司股票之決定。惟其於84年4月9日以前，不曾買入
      尚鋒股票，在同年4月10日起至4月25日，卻不斷買入尚鋒
      股票，迨被告丙○○取款後即自 5月13日起一再賣出尚鋒
      公司股票，倘被告係依據所謂公司之研究報告及景氣分析
      而為買賣，何以僅十數天即今是昨非？此顯逾越一般基金
      經理人操作股票之常軌，謂無受被告丙○○之命買入尚鋒
      股票，要難置信，至其辯稱買進上市公司股票前，會與該
      公司財務人員見面云云，亦屬空泛卸責之詞。證人甲○○
      並證稱當日係與被告乙○研議股票買入之日期、數量等細
      節，以免股票飆漲過速而增加購入成本等情。以尚鋒股票
      在鑽石基金購入前，每日僅數百張甚至數十張之成交量，
      必極易因鑽石基金於同年 4月10日起購股動輒每日近千張
      甚至千餘張之買盤而快速漲昇，倘其後之買盤未有適量釋
      出之籌碼加以滿足，該股票必呈現快速漲升之格局，而增
      加其後之購股成本，是證人甲○○證稱係與被告乙○討論
      購股之時間、數量，價格以控制購股成本等語，對照 4月
      10日起 4月25日鑽石基金購入尚鋒股票期間，雖成交量大
      增而價格並未鉅幅波動以觀，證人甲○○之證述信而有徵
      。又依附表一所示，其於5月13日至6月12日每股賣出成交
      價約在68元至65元之間，較買進價猶高，但並未大量出脫
      ，至 6月16日以後才漸漸放大量賣出，致股價下跌至57元
      ，8月2日跌至42元，8月3日跌至39.1元，而承接買戶則多
      數為尚鋒股東及其人頭戶，有臺灣證券交易所函送交易明
      細表可憑。被告乙○辯稱當日商談內容僅在探詢公司狀況
      無涉操弄股價云云，並無可採，倘果如其所言，係本於自
      身之研究及專業素養而為投資決定，何庸再與身為尚鋒公
      司「財務經理」之甲○○商談，亦費索解，且於84年 6月
      12日以前股價高時未大量出售，俟股價下滑時，始漸次增
      量出售，亦令人難以置信。況其於94年8月4日本院審理中
      ，已不諱言被告丙○○強力促其買入尚鋒股票之事實，足
      證所辯顯係圖卸之詞。本件事證已至為明確，被告丙○○
      、乙○之犯行均堪以認定，應予依法論科。
(十一)本件鑽石基金買進尚鋒股票總數應為 8,791張（仟股），
      此有瑞銀證券投資信託股份有限公司90年6月14日、90年7
      月 5日（90）瑞（二）字第018號、第019號函附原審卷可
      憑（ 原審卷第1宗第216頁至第245頁、第202頁至第204頁
      ），依該公司檢送萬國鑽石證券投資信託投資信託基金84
      年投資尚鋒股票統計資料， 4月22日買進1,100張，4月25
      日買進2,113 張，起訴書及臺灣證券交易所影印資料分別
      誤載為1,000 張及1,713張，致總數誤為8,291張。賣出部
      分如附表一所示，至84年8月1 日前已賣出7,781張，始尚
      餘1,010 張參與除權配股，每1,000股配發股利250股，計
      可配得252.5張，總共賣出始有9,043.5張（仟股），臺灣
      證券交易所股份有限公司94年4月28日台證密字第0940009
      05號函覆本院內容，就買進部分依8,291 張計算，顯然有
      誤，本院按交易所函送賣出資料逐日核對結果如附表一所
      示，參核瑞銀公司函送資料，本件投資尚鋒股票之損失金
      額應以該瑞銀公司函送之損益表所載七千零五十一萬三千
      三百二十元始為正確。
四、查被告丙○○係萬國投信公司之董事長，被告乙○為萬國投
    信公司募集之鑽石基金之經理人，為證券投資信託事業之董
    事、受僱人，並均係為鑽石基金投資人處理事務之人，明知
    證券投資信託事業之董事、經理人，應為受益人利益，忠實
    執行職務，不得為自己或他人謀取不法利益，並不得運用證
    券投資信託基金買賣有價證券時，意圖抬高集中交易市場某
    種有價證券之交易價格，與他人通謀，購買有價證券時，使
    約定人同時為出售等足以損害證券投資信託基金投資人權益
    之行為，乃被告丙○○、乙○與第一審共同被告丁○○竟運
    用萬國投信公司募集之鑽石基金，與尚鋒公司股東陳淑蘭、
    游文雄、財務經理甲○○通謀，約定由鑽石基金按當時平盤
    上下1檔，進行護盤尚鋒公司股票，買進1萬張，至少持有 1
    、 2年以上，以操縱集中交易市場尚鋒股票價格不至於滑落
    。顯有以約定價格於自己出售或購買時，使約定人同時為購
    買或出售之相對行為，並直接從事影響尚鋒股票交易價格之
    操縱行為。依證券交易所移送相關投資人成交買賣明細表，
    鑽石基金買入時及出賣時，相對人多數為尚鋒公司股東或其
    人頭戶可以證明。彼等於購買尚鋒公司股票時，使其等同時
    為出售之相對行為，而直接操縱尚鋒公司股票之交易價格，
    故尚鋒公司陳淑蘭、游文雄、甲○○與本案之被告丙○○、
    乙○、丁○○3人均係違反證券交易法第155條第1項第3款、
    第6款規定，均應依同法第171條論處。另被告丙○○為鑽石
    基金投資人處理事務，意圖為自己不法之利益，違背鑽石基
    金投資人委任其任務之行為，竟對於違背職務之行為，與丁○○共同收受不正利益，並因陳淑蘭等人僅交付 4千萬元，
    即自84年5月13日起開始出脫，至同年6月12日每股股價仍維
    持在66元以上，但自同年6月15日以後漸次下跌，被告不顧
    股價下跌，至同年8月3日將全部舊股悉數售出，致股價跌至
    每股39.1元，同年9月23日出售增資股時，每股僅售19.5元
    ，致生損害於證券投資信託基金投資人財產，核係犯證券交
    易法第172條第2項之違背職務收賄罪及刑法第342條第1項之
    背信罪。檢察官於起訴法條雖未論及證券交易法第172條第2
    項之罪名，因起訴事實均已載明，本院自得一併予以審究。
    被告乙○為鑽石基金投資人處理事務，本應依其專業判斷從
    事證券投資，明知被告丙○○與尚鋒公司大股東陳淑蘭等意
    圖拉抬尚鋒股票，其所作財務報表會美化帳面引導投資大眾
    ，竟意圖配合被告丙○○拉抬股價而違背職務依被告丙○○
    指示，自84年4月10日起至同年4月25日大量購買入尚鋒股票
    後，又自84年 6月15日起至同年8月3日止大量出脫，致使該
    基金受損失，致生損害於證券投資信託基金投資人財產，核
    係犯刑法第342條第 1項之背信罪。又按證券交易法第171條
    、第172條第2項，於89年 7月19日經總統令公布修正施行，
    修正前之法定刑均為 7年以下有期徒刑、拘役或科或併科25
    萬元以下罰金，修正後二法條之法定本刑則為 7年以下有期
    徒刑得併科新臺幣 300萬元以下罰金，比較新舊法，新法除
    刪除拘役規定外，並將罰金刑由銀元25萬元提高至新臺幣30
    0萬元，第171條又於93年 4月28日經總統令修正公布施行，
    修正後將該條第1項之法定本刑提高為3年以上10年以下有期
    徒刑，得併科新臺幣1,000萬元以上2億元以下罰金。是新法
    對被告較不利，依刑法第2條第1項但書規定，自應適用89年
    7月19日修正前證券交易法第171條、第172條第2項規定處斷
    。丁○○利用不知情之陳成勇轉存所收受之不正利益，使被
    告丙○○得遂其違背職務收賄之行為，均為證券交易法第17
    2條第2項之間接正犯。被告丙○○、乙○及已判決確定之丁○○，與尚鋒公司陳淑蘭、游文雄、甲○○間，共同謀議運
    用萬國投信公司之鑽石基金為尚鋒股票在集中交易市場護盤
    行為，係一行為同時觸犯違反證券交易法第155條第1項第3
    款、第6款、第171條罪名及刑法第342條第1項背信罪名，彼
    等有犯意聯絡及行為分擔，均為共同正犯。背信罪部分，雖
    丁○○、陳淑蘭、游文雄、甲○○與萬國投信公司間無委任
    關係，惟與有此身分之被告共同實施犯罪，依刑法第31條第
    1項規定，仍應以共犯論。又違反證券交易法第155條第1項
    第3款及同條項第6款行為，為一行為同時觸犯數罪名之想像
    競合犯，應從一重處斷，應依情節較重之違反證券交易法第
    151條第1項第3款、第171條處斷。彼等自從84年4月10日起
    至同年月25日止多次通謀操縱股價及背信犯行，均時間緊接
    ，方法相同，所犯各係構成要件相同之罪名，顯係出於概括
    犯意而為之，為連續犯，應依刑法第56條規定論以一罪，並
    均加重其刑。被告丙○○另與丁○○二人間所犯證券交易法
    第172條第2項之罪，有犯意之聯絡及行為之分擔，為共同正
    犯。被告丙○○與乙○各所犯上開數罪間，分別有方法目的
    之牽連犯關係，應從一重之共同連續犯證券交易法第155條
    第1項第3款、第171條規定論處。
五、原審以被告丙○○、乙○二人罪證明確，予以論罪科刑，固
    非無見。惟查：本件原判決就檢察官起訴被告等違反證券交
    易法第155條第 1項第6款犯行部分漏未審究。(二)本件被告就
    證券交易法第151條第1項第3款、第6款行為及刑法第342 條
    第 1項背信行為與尚鋒公司陳淑蘭等有共犯關係，原判決亦
    漏未論及。原判決認定被告乙○有共犯證券交易法第172 條
    第 2項之違背職務收賄罪有違誤，理由詳如後述理由六。被
    告丙○○、乙○上訴意旨否認犯罪，雖無足取，然原判決既
    有前開可議之處，自應由本院將原判決關於該被告部分予以
    撤銷改判。爰審酌被告丙○○身荷立法委員重要名器，並擔
    任立法院財政委員會委員多年，原應謹慎操持、端正行止，
    協助政府健全資本市場，整頓經濟秩序，詎其圖牟鉅額私利
    ，竟將所屬證券投資信託事業之由大眾集資成立基金，視為
    其個人生財漁利之工具，無視廣大投資人之權益，造成股價
    崩跌，所生危害及犯罪後否認犯行之態度等一切情狀，另審
    酌其資力及因犯罪所得之利益，量處如主文第二項所示之刑
    （超過法定刑之宣告罰金，係依刑法第58條審酌犯人所得之
    利益酌量加重），並諭知罰金易服勞役之折算標準，以資懲
    儆。被告丙○○因違背職務所收受之財物 4千萬元，應依證
    券交易法第172條第3項規定沒收之。本院審酌被告乙○身為
    基金經理人，受基金投資人之重託，原應秉於專業良知，為
    基金投資人圖謀最大之投資效益，竟曲承上意，造成投資人
    財產上之損害及犯罪後態度等一切情狀，量處如主文第三項
    所示之刑。末查被告乙○，並無犯罪前科，有台灣高等法院
    被告前案紀錄表可稽，此次初犯，係因受僱於被告丙○○經
    營公司，不得已仰合其意，致觸刑章，其並無獲利，現已離
    職，且其上有七十九高齡之父親中風就醫中，下有未成年子
    女，均賴其扶養，有其提出之台北榮民醫院診斷證明書及戶
    籍謄本可憑，審理中既表愧疚，信無再犯之虞，所宣告之刑
    以暫不執行為宜，因而併予宣告緩刑參年，用啟自新。
六、公訴意旨另認被告乙○有與被告丙○○、同案共犯丁○○共
    同要求、期約、收受陳淑蘭等人所交付 4千萬元不正利益之
    犯行云云。訊據被告乙○堅決否認有證券交易法第172條第2
    項之違背職務收賄之犯行，辯稱：被告丙○○與尚鋒公司之
    協議我都不知情等語。按犯罪事實應依證據認定之，無證據
    不得認定犯罪事實，刑事訴訟法第154條第2項定有明文。所
    謂認定犯罪事實之證據，係指足以認定被告確有犯罪行為之
    積極證據而言，該項證據自須適合於被告犯罪事實認定，始
    得採為斷罪資料。又苟未能發現相當證據，或證據不足以證
    明，自不能以推測或擬制之方法，以為裁判基礎，亦有最高
    法院29年上字第3105號及40年台上字第86號判例意旨可資參
    照。經查，丁○○所為收受購股差價款項之自白（見檢察官
    提證供述證據編號一），並未提及被告乙○參與其中。證人
    甲○○亦證稱其與被告乙○僅討論基金進場買股時間，只談
    配合平盤出脫持股數量等，亦未涉及尚鋒公司支付股差價款
    事宜，被告乙○辯稱其未與被告丙○○共同收賄乙節，尚非
    虛妄，應堪採信；此外又查無其他積極證據足資證明被告乙○有收取上開 4千萬元賄款之犯意聯絡及行為分擔，此部分
    不能證明被告乙○犯罪，因公訴意旨就此部分與前開論罪科
    刑部分，係按牽連犯之裁判上一罪提起公訴，基於審判不可
    分法則，爰不另為無罪之諭知，併此敘明。
據上論斷，應依刑事訴訟法第369條第1項前段、第364條、第299
條第 1項前段、89年7月19日修正前證券交易法155條第1項第3款
、第6款、第171條、第172條第2項、第 3項、刑法第11條前段、
第2條第1項但書、第28條、第56條、第342條第1項、第55條、第
74條第1款、第58條、第42條第 3項、罰金罰鍰提高標準條例第1
條前段、第2條，判決如主文。
本案經檢察官劉文水到庭執行職務。
中    華    民    國    94    年    8     月    31    日
                  臺灣高等法院刑事第二十三庭
                      審判長法  官  尤  豐  彥
                            法  官  趙  功  恒
                            法  官  鄧  振  球
以上正本證明與原本無異。
如不服本判決，應於收受送達後十日內向本院提出上訴書狀，其
未敘述上訴之理由者並得於提起上訴後十日內向本院補提理由書
（均須按他造當事人之人數附繕本）。
                            書記官  洪  雪  娥
中　　華　　民　　國　　94　　年　　8 　　月　　31　　日
附錄：本案論罪科刑法條全文
八十九年七月十九日修正前證券交易法第一百五十五條第一項第
三款：
對於在證券交易所上市之有價證券，不得有左列各款之行為：
三  意圖抬高或壓低集中交易市場某種有價證券之交易價格，與
    他人通謀，以約定價格於自己出售，或購買有價證券時，使
    約定人同時為購買或出售之相對行為者。
八十九年七月十九日修正前證券交易法第一百七十一條：
違反第二十條第一項或第一百五十五條第一項、第二項之規定者
，處七年以下有期徒刑、拘役或科或併科二十五萬元以下罰金。
八十九年七月十九日修正前證券交易法第一百七十二條：
證券交易所及證券投資信託事業之董事、監事、監察人或受僱人
，對於職務上之行為，要求期約或收受不正利益者，處五年以下
有期徒刑、拘役或科或併科二十萬元以下罰金。
前項人員對於違背職務之行為，要求期約或收受不正利益者，處
七年以下有期徒刑、拘役或科或併科二十五萬元以下罰金。
犯前二項之罪者，所收受之財務沒收之；如全部或一部不能沒收
時，追徵其價額。
刑法第三百四十二條：
為他人處理事務，意圖為自己或第三人不法之利益或損害本人之
利益，而為違背其任務之行為，致生損害於本人之財產或其他利
益者，處五年以下有期徒刑、拘役或科或併科一千元以下罰金。
前項之未遂犯，罰之。
附表一
┌─┬────┬─────┬──────┬──────┬─────┬────┐
│  │成交日期│當日成交總│相對成交（賣│相對成交股數│相對成交總│每股成交│
│  │（民國）│股數（股）│出股數）    │佔當日百分比│金額（新臺│價（新臺│
│  │        │          │            │            │幣：元）  │幣：元）│
├─┼────┼─────┼──────┼──────┼─────┼────┤
│1 │5/13    │258,000   │40,000      │15.5%       │2,720,000 │68      │
├─┼────┼─────┼──────┼──────┼─────┼────┤
│2 │5/18    │208,000   │26,000      │12.5%       │1,742,000 │67      │
├─┼────┼─────┼──────┼──────┼─────┼────┤
│3 │5/19    │237,792   │20,000      │8.41%       │1,340,000 │67      │
├─┼────┼─────┼──────┼──────┼─────┼────┤
│4 │5/20    │173,560   │13,000      │7.49%       │871,000   │67      │
├─┼────┼─────┼──────┼──────┼─────┼────┤
│5 │5/25    │241,960   │12,000      │4.95%       │804,000   │67      │
├─┼────┼─────┼──────┼──────┼─────┼────┤
│6 │5/26    │245,000   │23,000      │9.38%       │1,541,000 │67      │
├─┼────┼─────┼──────┼──────┼─────┼────┤
│7 │5/29    │192,000   │26,000      │13.54%      │1,729,000 │66.5    │
├─┼────┼─────┼──────┼──────┼─────┼────┤
│8 │5/30    │208,624   │33,000      │15.81%      │2,178,000 │66      │
├─┼────┼─────┼──────┼──────┼─────┼────┤
│9 │5/31    │305,000   │27,000      │8.85%       │1,782,000 │66      │
├─┼────┼─────┼──────┼──────┼─────┼────┤
│10│6/6     │215,000   │3,000       │1.39%       │198,000   │66      │
├─┼────┼─────┼──────┼──────┼─────┼────┤
│11│6/7     │210,000   │18,000      │8.57%       │1,188,000 │66      │
├─┼────┼─────┼──────┼──────┼─────┼────┤
│12│6/12    │1,528,000 │50,000      │3.27%       │3,350,000 │67      │
├─┼────┼─────┼──────┼──────┼─────┼────┤
│13│6/15    │991,600   │30,000      │3.02%       │1,845,000 │61.5    │
├─┼────┼─────┼──────┼──────┼─────┼────┤
│14│6/16    │1,784,000 │56,000      │3.13%       │3,378,000 │60      │
├─┼────┼─────┼──────┼──────┼─────┼────┤
│15│6/17    │1,438,000 │79,000      │5.49%       │4,724,000 │59.5    │
├─┼────┼─────┼──────┼──────┼─────┼────┤
│16│6/19    │674,000   │141,000     │20.91%      │8,632,000 │61      │
├─┼────┼─────┼──────┼──────┼─────┼────┤
│17│6/20    │593,000   │59,000      │9.94%       │3,628,000 │61.5    │
├─┼────┼─────┼──────┼──────┼─────┼────┤
│18│6/21    │342,000   │12,000      │3.50%       │738,000   │61.5    │
├─┼────┼─────┼──────┼──────┼─────┼────┤
│19│6/22    │4,512,000 │1,816,000   │40.24%      │107,294,50│57-61   │
│  │        │          │            │            │0         │        │
├─┼────┼─────┼──────┼──────┼─────┼────┤
│20│6/23    │4,640,000 │3,086,000   │66.50%      │185,210,00│59-61   │
│  │        │          │            │            │0         │        │
├─┼────┼─────┼──────┼──────┼─────┼────┤
│21│6/30    │174,480   │15,000      │8.59%       │915,000   │61      │
├─┼────┼─────┼──────┼──────┼─────┼────┤
│22│7/3     │331,000   │35,000      │10.57%      │2,117,500 │60.5    │
├─┼────┼─────┼──────┼──────┼─────┼────┤
│23│7/5     │717,000   │28,000      │3.90%       │1,708000  │61      │
├─┼────┼─────┼──────┼──────┼─────┼────┤
│24│7/6     │295,152   │22,000      │7.45%       │1,353,000 │61.5    │
├─┼────┼─────┼──────┼──────┼─────┼────┤
│25│7/7     │507,000   │40,000      │7.88%       │2,469,500 │61.5-62 │
├─┼────┼─────┼──────┼──────┼─────┼────┤
│26│7/8     │253,000   │165,000     │65.21%      │10,132,500│60-61.5 │
├─┼────┼─────┼──────┼──────┼─────┼────┤
│27│7/10    │246,000   │180,000     │73.17%      │10,890,000│60.5    │
├─┼────┼─────┼──────┼──────┼─────┼────┤
│28│7/11    │147,000   │36,000      │24.48%      │2,178,000 │60.5    │
├─┼────┼─────┼──────┼──────┼─────┼────┤
│29│7/12    │361,108   │220,000     │60.92%      │13,310,000│60.5    │
├─┼────┼─────┼──────┼──────┼─────┼────┤
│30│7/13    │254,324   │47,000      │18.48%      │2,843,000 │60.5    │
├─┼────┼─────┼──────┼──────┼─────┼────┤
│31│7/17    │333,000   │56,000      │16.81%      │3,388,000 │60.5    │
├─┼────┼─────┼──────┼──────┼─────┼────┤
│32│7/19    │687,000   │217,000     │30.56%      │12,628,500│60-60.5 │
├─┼────┼─────┼──────┼──────┼─────┼────┤
│33│7/20    │512,000   │179,000     │34.96%      │10,740,000│60      │
├─┼────┼─────┼──────┼──────┼─────┼────┤
│34│7/21    │610,000   │140,000     │22.95%      │8,466,000 │60.5    │
├─┼────┼─────┼──────┼──────┼─────┼────┤
│35│7/22    │444,944   │59,000      │13.26%      │3,569,500 │60.5    │
├─┼────┼─────┼──────┼──────┼─────┼────┤
│36│7/24    │472,000   │100,000     │21.18%      │6,050,000 │60.5    │
├─┼────┼─────┼──────┼──────┼─────┼────┤
│37│7/25    │597,488   │100,000     │16.73%      │6,050,000 │60.5    │
├─┼────┼─────┼──────┼──────┼─────┼────┤
│38│7/26    │794,840   │194,000     │24.40%      │11,687,000│60      │
├─┼────┼─────┼──────┼──────┼─────┼────┤
│39│7/27    │1,221,317 │337,000     │27.59%      │20,457,000│60      │
├─┼────┼─────┼──────┼──────┼─────┼────┤
│40│7/29    │144,000   │48,000      │33.33%      │2,928,000 │61      │
├─┼────┼─────┼──────┼──────┼─────┼────┤
│41│8/2     │1,674,000 │350,000     │20.90%      │14,700,000│42      │
├─┼────┼─────┼──────┼──────┼─────┼────┤
│42│8/3     │2,867,345 │660,000     │23.01%      │25,826,000│39.1    │
├─┼────┼─────┼──────┼──────┼─────┼────┤
│43│9/23    │1,261,029 │252,000     │19.98%      │4,914,000 │19.5    │
├─┼────┼─────┼──────┼──────┼─────┼────┤
│44│10/4    │8,052,832 │500         │0.00%（零股 │10,195    │20.39   │
│  │        │          │            │）          │          │        │
└─┴────┴─────┴──────┴──────┴─────┴────┘